【裁判字號】    98,審簡抗,1
【裁判日期】    980114
【裁判案由】    停止執行
【裁判全文】
臺灣臺北地方法院民事裁定             98年度審簡抗字第1號
抗  告  人  乙○○
                        樓
相  對  人  甲○○
上列當事人間停止執行事件，抗告人對於中華民國97年10月28日
本院97年度北簡聲字第232號裁定提起抗告，本院裁定如下：
    主  文
原裁定廢棄。
抗告人供擔保新台幣柒萬肆仟貳佰伍拾元後，本院九十七年度執
字第一六一二二號給付票款執行事件之強制執行程序，於本院台
北簡易庭九十七年度北簡字第三六八八五號債務人異議之訴事件
判決確定前，應暫予停止。
抗告程序費用新台幣壹仟元由相對人負擔。
    理      由
一、按：「有回復原狀之聲請，或提起再審或異議之訴，或對於
    和解為繼續審判之請求，或提起宣告調解無效之訴、撤銷調
    解之訴，或對於第四條第一項第五款之裁定提起抗告時，法
    院因必要情形或依聲請定相當並確實之擔保，得為停止強制
    執行之裁定」，強制執行法第十八條第二項定有明文。
二、本件抗告人以其經向本院臺北簡易庭對相對人提債務人異議
    起之訴為理由，聲請裁定停止本院九十七年度執字第一六一
    二二號給付票款執行事件之強制執行。本院調取該執行卷宗
    審究後，認為聲請人之聲請為有理由，應予准許。
三、又法院依強制執行法第十八條第二項定擔保金額而准許停止
    強制執行之裁定者，該項擔保係備供債權人因停止執行所受
    損害之賠償，其數額應依標的物停止執行後，債權人未能即
    時受償或利用該標的物所受之損害額，或其因另供擔保強制
    執行所受之損害額定之，非以標的物之價值或其債權額為依
    據。經查，相對人即債權人於本院九十七年度執字第一六一
    二二號給付票款執行事件中，聲請執行之標的金額（即債權
    額）為新台幣（下同）148,500元及自民國97年1月3日起至
    清償日止按年息20﹪計算之利息，以此數額計算相對人因停
    止執行未能即時受償所受之損害額，並審酌前述強制執行程
    序停止執行時間須俟本院臺北簡易庭受理之債務人異議之訴
    事件判決確定止，依各級法院辦案期限實施要點規定民事簡
    易案件審判辦案期限第一審為六個月、第一審為二年，合計
    二年六個月（本件訴訟標的金額未逾150萬元）等情狀，按
    兩造約定之遲延利息利率年息20﹪計算後（民法第二百零三
    條規定參照），認抗告人應提供之擔保額以74,250元為適當
    （148,500×20﹪×2.5＝74,250元）。原審酌定抗告人應供
    擔保金額為149,000元，尚有未洽，抗告人抗告意旨據以指
    摘原裁定此部分不當，為有理由，且此項擔保金之核定為准
    予停止執行之前提，二者不可分割，是其裁定即屬全部無以
    維持。爰由本院廢棄改裁定如主文第二項所示。
四、據上論結，本件抗告為有理由，爰裁定如主文。
中    華    民    國    98    年    1     月    14    日
                  民事第六庭  審判長法  官  劉坤典
                                    法  官  劉又菁
                                    法  官  賴錦華
以上正本係照原本作成
本裁定不得再抗告。
中    華    民    國    98    年    1     月    14    日
                                    書記官  張馨文


司法院資訊處製作；財團法人民間司法改革基金會備份。
